【裁判字號】    89,保險上,4
【裁判日期】    890927
【裁判案由】    損害賠償
【裁判全文】
臺灣高等法院民事判決  八十九年度保險上字第四號
      上  訴  人  杰昌工程有限公司
      法定代理人  簡漢洲
      訴訟代理人  廖湖中律師
      訴訟代理人  趙美華                    住台北市○○路三六九號六樓之一
      視同上訴人  甲○○                    住台北市○○路三六九號六樓之三
      被上訴人    富邦產物保險股份有限公司  設台北市○○○路○段二三七號
      法定代理人  石燦明                    住台北市○○○路○段二三七號
      訴訟代理人  李勝雄律師
      複  代理人  廖蕙芳律師
右當事人間請求損害賠償事件，上訴人對於中華民國八十八年十二月十四日臺灣臺北
地方法院八十七年度保險字第九六號第一審判決提起上訴，本院判決如左：
    主    文
上訴駁回。
第二審訴訟費用由上訴人連帶負擔。
    事    實
甲、上訴人杰昌工程有限公司(下稱杰昌公司)方面：
壹、聲明：求為判決
(一)原判決不利上訴人部分廢棄。
(二)右廢棄部分被上訴人在第一審之訴及假執行之聲請均駁回。
貳、陳述：除與原判決記載相同部分，茲予引用外，並補稱：
(一)訴外人康暉公司係向杰昌公司租用吊車，另商得司機甲○○幫忙操作並受康暉公
    司及春源公司之指揮監督，故康暉公司才是甲○○之僱用人。康暉公司與杰昌公
    司僅為吊車承租人與出租人之關係。
(二)依據被上訴人所提之公証報告書所載，本件損害係在不可預料之意外事故中發生
    ，並非由故意過失所致，則其主張上訴人應依法負侵權行為責任，顯於法不合。
(三)被上訴人主張損壞一角之Ａ架必須以新品換置，對此有利之事項，應由其負舉証
    之責。
(四)損害賠償以回復原狀為原則，縱春源公司須重置新品Ａ架，亦應購買同型之新品
    ，故原廠技師指導費、原廠技師機票費、組裝費、非必要之支出，應予扣除。而
    上訴人就系爭吊車亦向被上訴人投保第三人意外責任險，依加批條款三一四Ｆ特
    約規定本保險單承保機具所附屬之吊桿、吊架或其延伸桿於操作使用時，直接因
    負荷過重、吊物鬆脫或八級以下風力所致之毀損或損失，被上訴人不負擔賠償責
    任，但因機具傾覆所致者，不在此限，依被上訴人所稱及公証報告書所稱本件損
    害既因吊車傾覆所致，自在該保險條款理賠範圍內，應予抵銷，又上訴人與春源
    公司、康暉公司並無承攬關係，被上訴人逕自曲解三一四Ｆ條款規定屬不保事項
    ，亦有未合。
(五)系爭吊架之耐用年限為八年，至損害發生時已用四年二月，則其計算賠償金額應
    扣除折舊額，乘上投保金額除以重置價值，再扣除百分之十自負額，再扣除上訴
    人所主張之抵銷額五十萬元，僅須負責四萬六千七百九十八元，再扣除前述原廠
    技師指導費等，被上訴人已不能再向上訴人為請求。
參、證據：援用原審立証方法，並聲請訊問証人林佑錩、譚建中。
乙、視同上訴人甲○○方面：經通知未於準備期日及言詞辯論期日到場，亦未提出任
    何書狀作何聲明及陳述。
丙、被上訴人方面：
壹、聲明：求為判決：駁回上訴。
貳、陳述：除與原判決記載相同部分，茲予引用外，並補稱：
(一)甲○○為上訴人之司機，已據其在原審中自認，自堪信為真正。
(二)公証報告書中第四項所為之記載，係針對保險人依保單規定之責任而為之陳述，
    本件損失之發生在公証報告第二項業已載明，並經甲○○在原審自承其有過失，
    上訴人自應負損害賠償之責。
(三)系爭塔吊式吊車之原廠商神洲建機工程股份有限公司（下稱神洲公司）已針對Ａ
    架損壞情形，出具服務報告書，並建議全部更換，已盡舉証之責。
(四)依保單規定保險標的物須不能修復者，才有折舊問題，本件受損之Ａ架總成組件
    ，乃是保險標的物塔式吊車之一部分，故只須將損壞部分換掉，再加以組裝，仍
    可恢復其功能，故本件之損壞依保險契約應不考慮折舊問題。
(五)上訴人雖有向被上訴人投保營建機具綜合保險，惟該保單加貼三一四Ｆ第三人意
    外責任險擴大承保批單之特約條款，載明本保險單所承保第三人意外責任險，加
    保定作人鄰近財物，但不含被保險人代定作人保管管理或使用之財物，系爭損壞
    之塔吊Ａ架係春源公司所有，交康暉公司承攬組裝，康暉公司再將系爭塔吊之組
    裝工程交與上訴人吊運，故康暉公司乃上訴人之定作人，系爭Ａ架乃上訴人代康
    暉公司管理及使用之物，依前開三一四特約條款，屬不保事項，上訴人無保險金
    債權可供抵銷。
(六)本件是被上訴人給付保險金與被保險人後，依法代位被保險人向上訴人請求，故
    乃係被保險人之損害賠償請求權法定移轉與被上訴人，故只要被上訴人請求之金
    額不超過保險賠償金額者，均屬合法，故上訴人賠償金額之計算，應依民法之規
    定計算，上訴人之計算方式顯有錯誤。
參、證據：援用原審立証方法。
        理      由
一、上訴人甲○○經合法通知未於言詞辯論期日到場，核無民事訴訟法第三百八十六
    條各款所列情形，爰依被上訴人之聲請，由其一造辯論而為判決。
二、本件被上訴人於原審起訴主張：訴外人春源公司因承攬位在台北縣三芝鄉圓山村
    木屐寮三八─一號「龍巖真龍殿」之鋼骨結構新建工程，而與伊簽訂「營建機具
    綜合保險契約」，期間為自民國  (下同)八十五年十二月六日起至八十六年十二
    月六日止，春源公司將該工程之基礎埋設、現場吊裝、塔吊組拆爬昇等項工程之
    施作，與康暉公司訂定工程承攬契約。八十六年四月十日十八時許，春源公司所
    有之系爭塔吊Ａ字架於組裝時，因康暉公司另委請杰昌公司以吊車吊運進行組裝
    ，杰昌公司之受僱人（即視同上訴人）甲○○操作吊車不慎而翻覆，致系爭塔吊
    Ａ字架摔落地面，並遭吊車吊桿直撞壓擊，而嚴重毀損，經中建公證有限公司理
    算並扣除殘鐵價值後，總計應理賠金額為三百三十六萬七千七百三十一元，按系
    爭塔吊Ａ字架之毀損，既係因甲○○操作吊車不慎翻覆所致，依據民法第一百八
    十四條及一百八十八條第一項，杰昌公司與甲○○即應對春源公司負連帶賠償之
    責，而被上訴人業已依據保險契約賠付前開損害金三百三十六萬七千三百十元予
    春源公司，依據保險法第五十三條之代位權，依法取得春源公司對杰昌公司及甲
    ○○之損害賠償請求權，並自康暉公司取得部分賠償金六十萬元，爰本於民法第
    四百九十五條之規定請求杰昌公司與甲○○連帶給付餘額二百七十六萬七千七百
    三十一元及法定遲延利息之判決。
三、杰昌公司則以：(一)杰昌公司非春源公司之承攬人，康暉公司僅係向杰昌公司租用
    吊車使用，並請司機甲○○幫忙，故甲○○係受康暉公司之指揮監督，與杰昌公
    司無涉；(二)此次之事故為不可預料之意外事故，與民法第一百八十四條之要件不
    合；(三)系爭Ａ字架可以修復，被上訴人請求與置換新品之價格同額之金錢，即有
    不當；(四)被上訴人請求之金額未扣除使用四年之折舊；(五)再依杰昌公司與被上訴
    人間之第三人意外責任險契約，每一事故損害五十萬元，故縱使杰昌公司須負賠
    償責任，亦得以此損害賠償金五十萬元主張抵銷等語，資為抗辯。(原審就被上
    訴人請求金額二百十三萬八千零七十元及該部分之法定遲延利息，判決被上訴人
    勝訴，其餘部分，則駁回被上訴人之請求，上訴人杰昌公司就其敗訴部分聲明不
    服)。
四、被上訴人主張訴外人春源公司與伊簽訂營建機具綜合保險契約，就含系爭Ａ字架
    總成之塔式吊車，因突發而不可預料之意外事故所致之毀損或滅失，除該保險契
    約所明定不保事項外，負賠償之責。嗣春源公司將在台北縣三芝鄉圓山村木屐寮
    三八─一號「龍巖真龍殿」之鋼骨結構新建工程中之基礎埋設、現場吊裝、塔吊
    組拆爬昇等項工程交康暉公司承攬施作，康暉公司於八十六年四月十日十八時許
    ，再委請杰昌公司執行吊運工作，吊車司機甲○○以吊車吊運春源公司於八十二
    年二月五日向訴外人神洲公司購買之塔式吊車中之系爭塔吊Ａ字架進行組裝時，
    吊車竟翻覆致系爭塔吊Ａ字架摔落地面，並受吊車吊桿直撞壓擊，造成該Ａ字架
    後支架爬梯側主結構（MAIN CHORE）變形、扭曲；後支架斜撐構件變形（角鋼）
    、Ａ（字）架主斜撐構件、變形、扭曲（管形構件）、前支架構件變形、桁架止
    檔支撐吊架嚴重變形，被上訴人事後已理賠春源公司三百三十六萬七千七百三十
    一元，並向康暉公司取得六十萬元之賠償金，及春源公司已將其對杰昌公司及甲
    ○○之損害賠償請求權讓與被上訴人之事實，業據其提出前揭工程承攬書、保險
    單、公証報告書、照片、債權讓與書、賠款同意書、服務報告書、廖湖中律師八
    十六年十月三十日臺北興大郵局第二三０號郵局存證信函等件為證，且為上訴人
    所未加爭執，自堪信為真實。
五、至被上訴人主張康暉公司再與杰昌公司成立承攬契約，由杰昌公司負責現場吊裝
    、塔吊組拆裝爬昇工程，杰昌公司派遣受僱人甲○○進行系爭塔吊Ａ字架之組裝
    ，因甲○○之過失致吊車翻覆，造成系爭Ａ字架受有前揭損害，因認甲○○應對
    春源公司負民法第一百八十四條第一項之侵權行為損害賠償責任，杰昌公司為甲
    ○○之僱用人，依同法第一百八十八條第一項之規定，應與甲○○連帶負賠償責
    任；就康暉公司部分，卓金營乃係債務人杰昌公司之使用人，杰昌公司亦應負同
    一責任，因康暉公司已將其因承攬契約所生之損害賠償請求權讓與被上訴人，伊
    亦得本於契約關係向杰昌公司請求損害賠償；系爭受損之Ａ字架總成組件，係主
    要受力結構，嚴重影響塔吊安全，故損壞部分應更換原廠構件等語，則遭上訴人
    所否認，並以前開情詞置辯，經查：
(一)甲○○為杰昌公司之吊車操作員，為杰昌公司之員工，而康暉公司係打電話來向
    杰昌公司租吊車，杰昌公司出租吊車時是連同吊車司機一起，操作是由其自己的
    操作人員操作，至司機之工作則是由租用吊車之人員告知一節，業據上訴人杰昌
    公司之訴訟代理人在本院陳明在卷  (見本院卷第九十七頁)，即甲○○本人亦自
    認於杰昌公司任職二年，且係受杰昌公司之指示駕駛吊車執行前揭掛吊作業，自
    堪認杰昌公司為甲○○之僱用人。
(二)「按承攬與僱傭同屬於供給勞務之契約，惟前者仍以發生結果（工作之完成）為
    目的之契約，供給勞務不過為其手段而已；後者則以供給勞務本身為目的之契約
    ，亦即除供給勞務外，並無其他目的。此為二者區別之所在。民法第一百八十八
    條第一項所謂受僱人，並非僅限於僱傭契約所稱之受僱人，凡客觀上被他人使用
    為之服勞務而受其監督者，均係受僱人（本院五十七年台上字第一六六三號判例
    參照）；「此所謂監督，係指對勞務之實施方式、時間及地點加以指示或安排之
    一般的監督而言。」（最高法院八十一年度台上字第二六八六號判決意旨參照）
    又所謂工作並不以有形為限，是雖於社會上對於覓吊車執行吊掛作業，向以「租
    用吊車」稱之，惟核諸前揭說明，本件康暉公司與杰昌公司約定由杰昌公司為康
    暉公司完成塔式吊車之吊掛作業，以配合其組裝作業，核其性質為以發生結果（
    工作之完成）為目的之契約，乃屬承攬契約之法律關係，具有獨立性，與提供勞
    務之僱傭契約，須聽僱用人之指揮，具有從屬性不同。又甲○○並於原審自認：
    「吊車限吊四十五噸重的物，當天不知道是吊多重，裝貨的是康暉公司的員工，
    我沒有告訴他們要限吊多重，我看系爭貨物應沒有那麼重，所以就沒有告訴他們
    限重，我吊車擺的位置不當，我要求移動，但康暉公司人員表示不用，因才會（
    發生）」等語  (見原審卷第八十七頁)，是甲○○於作業時，顯然對於吊掛作業
    之相關事宜，未能盡其注意吊車執行吊掛作業之安全之義務，且因此致前揭損害
    發生，自非不可預料之事故，故上訴人抗辯吊車發生翻覆係因不可預料之事故所
    致云云，委不足取。再者，縱令係因康暉公司之指示不當所致始造成吊車翻覆，
    然康暉公司與春源公司亦係承攬關係，為兩造所不爭執，本於承攬之獨立性，及
    春源公司與杰昌公司、甲○○間並無法律關係，亦與春源公司無關。
(三)系爭Ａ字架因杰昌公司執行吊掛作業不當致受有前揭損壞，業據當初出售系爭爬
    昇式塔式吊車與春源公司之神洲公司提出服務報告在卷可按（見原審卷第一四五
    頁），並據該公司之副總經理陳詩銓到院証稱「：：：如不照原廠零組件修護，
    怕在高空作業會出問題，當初我看時不能使用』『我不建議修護，至於可不可以
    修護我不知道，因為我不是專業』等語（見原審卷第一四九頁正面及反面) ，至
    於上訴人所舉同係經營出售塔式吊車之業者譚建中雖於本院到庭証稱伊公司所出
    售之吊車有問題時，大多是用修理的，惟是否可以修復要專業人員判斷，春源公
    司之塔式吊車之Ａ架受有撞擊，是否要換新或修復需專業人員判斷等語在卷（見
    本院卷第九八頁），然証人譚建中業已表明其不知道春源公司之塔式吊車Ａ架受
    損之情形，復非屬專業人員則其如何能知悉係應採取換新或修復方式，故其証言
    尚不足作為本件系爭Ａ架只須修復而無須更換之有利証明。至於上訴人稱系爭受
    損之Ａ架業經康暉公司修復補強並已在另外之工地使用中云云，並舉証人林佑錩
    到庭作証，然查証人林佑錩雖証稱有修復補強，但因塔吊公司人員對其修復補強
    認為不保險，沒人敢保証修復之Ａ架能達到原有之功能，所以並沒有使用等情，
    亦據証人林佑錩陳明在卷(見本院卷第一一五頁)，再參以原審曾於八十八年七月
    二十二日至春源公司位於桃園縣龍潭鄉○○路○○段二三六號勘驗，系爭Ａ字架
    仍置於該處，因放置位置僅可見到「Ａ架左邊鋼樑中間位置有修補過痕跡，長約
    四十公分，寬約十公分，：：：Ａ架上面有草欉，外未使用，多處生鏽，下方Ａ
    架鉸板變形彎曲，接合處有鏽。」、「左邊鋼樑修補位置下方，據被告陳述也有
    相同修補痕跡，也有生鏽。」等情，製有勘驗筆錄在卷  (見原審卷第一七五頁)
    ，亦足証明上訴人所辯系爭Ａ架業經修復，並移至其他工地使用地使用一節，非
    屬事實，系爭Ａ字架既係因甲○○在操作吊車時翻覆受撞致受有損害，其受損即
    與甲○○之行為間有相當因果關係，又Ａ架受損害後可以修復方式回復原狀一節
    ，上訴人復無法舉証以資証明，是其所辯自亦不足取。按不能回復原狀或回復顯
    有重大困難者，依民法第二百十五條之規定，應以金錢賠償其損害，民法第二百
    十五條定有明文，查系爭Ａ字架既因原廠技師表示應以置換方式修復，已如前述
    ，而上訴人杰昌公司在原審時亦自認：「（法官問：臺灣有無在修理？）不多，
    有人修理，但他們只修國產。」  (見原審卷第一四九頁反面)，且始終未能覓及
    可以勝任修理之廠商，從而其徒以型式及功能不相同之之吊車吊桿可修復，推論
    系爭Ａ字架亦可以修復方式，回復原狀，委不足取。
(四)按「受僱人因執行職務，不法侵害他人之權利者，由僱用人與行為人連帶負損害
    賠償責任。但選任受僱人及監督其職務之執行，已盡相當之注意或縱加以相當之
    注意而仍不免發生損害者，僱用人不負賠償責任。」民法第一百八十八條第一項
    定有明文。甲○○係杰昌公司之吊車司機，受杰昌公司之僱用，駕駛吊車於前揭
    時地執行職務，過失致系爭Ａ字架受損，業如前述，且杰昌公司復未能證明其已
    盡相當之注意或縱加以相當之注意而仍不免發生損害，依上揭規定，自應與甲○
    ○負連帶賠償責任。
六、被上訴人主張其業依前揭與春源公司間之保險契約給付保險金，依法取得春源公
    司對上訴人之侵權行為損害賠償請求權，並據以向其請求等語，業據其提出上訴
    人不爭執之保險單、賠款同意書等件在卷，按「被保險人因保險人應負保險責任
    之損失發生，而對於第三人有損失賠償請求權者，保險人得於給付賠償金額後，
    代位行使被保險人對於第三人之請求權；但其所請求之數額，以不逾賠償金額為
    限。」保險法第五十三條第一項亦有明文。次按「保險事故發生，被保險人對第
    三人有損害賠償請求權者，於保險人履行其保險賠償義務後，其請求權即當然移
    轉於保險人，被保險人於受領保險給付之範圍內，對第三人之債權既已喪失，則
    其與第三人縱有和解或拋棄情事，亦不影響保險人因保險給付而取得之代位權。
    」（最高法院八十六年度台上字第九八五號判決意旨參照）被上訴人既已履行其
    保險賠償義務後，即依法取得春源公司對上訴人之侵權行為損害賠償請求權，自
    得本於該請求權對上訴人為請求，此部分被上訴人之主張，即屬於法有據。
七、惟按「物被毀損時，被害人除得依民法第一百九十六條請求賠償外，固不排除民
    法第二百十三條至第二百十五條之適用。惟修復費用以必要者為限，如係以新品
    換舊品，應予折舊。」（最高法院八十二年度台上字第八九二號判決參照）。查
    ：
（一）置換之新Ａ字架之價格為四百九十二萬八千五百二十九元，其中商港建設費二
      萬零五百八十八元、推廣貿易服務費二千零五十九元、關稅及運雜費四十一萬
      一千七百五十元，均為必要之通關稅費，另原廠技師指導費二十二萬六千八百
      元、原廠技師往返機票六萬四千八百三元、組裝費八萬五千元，因系爭Ａ字架
      為進口物品，負擔原廠技師協助之費用及組裝費等，亦屬必要之支出，上訴人
      否認該等費用之必要，委無可取。
（二）依財政部公布之營利事業所得稅查核準則第九十五條之規定，採用平均法折舊
      ，其公式為：固定資產之實際成本＼耐用年數表規定之耐用年限加一等於殘價
      ，（成本減殘價）＼耐用年數等於每年折舊，每年折舊乘以折舊年數等於折舊
      金額，實際成本減折舊金額等於應賠償金額。又依系爭塔式吊車之保險單特定
      條款三０三折舊特約條款所載，其耐用年數為八年，而系爭Ａ字架係於八十二
      年二月五日春源公司向神洲建機公司購買，亦有渠等間之合約書、發票在卷可
      稽，另康暉公司亦賠償六十萬元，亦為上訴人所不爭執。其計算情形如次：
      4,928,529（固定資產之實際成本）/ [8（前揭保險單約定之耐用年數）+ 1 ]
      = 547,614（殘價）, 547614（殘價）X 4（折舊年數）=2,190,456（折舊金額
      ），4,928,529（成本）-  2,190,456（折舊金額）- 600,000（康暉公司賠償
      金額）=  2,138,073（被告應賠償金額）。故上訴人應賠償之金額為二百十三
      萬八千零七十元。
（三）按「損害賠償祇應填補被害人實際損害，保險人代位被害人請求損害賠償時，
      依保險法第五十三條第一項規定，如其損害額超過或等於保險人已給付之賠償
      金額，固得就其賠償之範圍，代位請求賠償，如其損害額小於保險人已給付之
      賠償金額，則保險人所得代位請求者，應祇以該損害額為限。」（最高法院六
      十五年度台上字第二九０八號判例要旨參照），被上訴人所給付春源公司之保
      險金雖為三百三十六萬七千七百三十一元，扣除自康暉公司受償之六十萬元，
      仍大於上訴人應連帶給付之二百十三萬八千零七十元，依前揭判例要旨，原告
      僅得請求二百十三萬八千零七十元。至上訴人抗辯被上訴人與春源公司私相收
      受云云，惟保險金之給付係依保險契約為之，與損害賠償之計算不同，且被上
      訴人依保險法第五十三條取得春源公司對上訴人之侵權行為損害賠償請求權，
      故其請求乃係依實際損害計算，此部分上訴人之抗辯，殊不足取。
（四）至上訴人另辯稱有向被上訴人投保營建機具綜合保險，每件意外事件之保險金
      為五十萬元，亦應予抵銷云云，惟查該保單加貼三一四Ｆ第三人外責任險擴大
      承保批單之特約條款，載明本保險單所承保第三人意外責任險，加保定作人鄰
      近財物，但不含被保險人代定作人保管管理或使用之財物，系爭損壞之塔吊Ａ
      架係春源公司所有，交康暉公司承攬組裝，康暉公司再將系爭塔吊之組裝工程
      交與上訴人吊運，故康暉公司既係上訴人之定作人，系爭Ａ架乃上訴人代康暉
      公司管理及使用之物，依前開三一四Ｆ特約條款，屬不保事項，上訴人無保險
      金債權可供抵銷。
八、綜上所述，被上訴人主張甲○○執行職務，駕駛吊車不慎，致系爭Ａ字架受損，
    杰昌公司為其僱用人應與甲○○連帶負損害賠償責任為可採，是被上訴人本於侵
    權行為損害賠償請求權，請求杰昌公司與甲○○連帶給付二百十三萬八千零七十
    元及自本件起訴狀繕本送達翌日即八十七年七月三十一日起至清償日止，按週年
    利率百分之五計算之利息部分，應予准許，逾此部分，不應准許，原審就前開應
    予准許部分所為上訴人杰昌公司敗訴之判決，並無違誤，上訴人上訴論旨指摘原
    判決此部分不當，求予廢棄改判，為無理由。
九、至兩造其餘攻擊或防禦方法，及未經援用之証據，經本院斟酌後，認為均不足以
    影響本判決之結果，自無庸逐一詳予論駁，附此敘明。
據上論結，本件上訴為無理由，依民事訴訟法第四百四十九條第一項，第四百六十三
條、第三百八十五條第一項前段、第七十八條、第八十五條第二項，判決如主文。
中      華      民      國    八十九    年      九      月    二十七    日
                                臺灣高等法院民事第四庭
                                    審判長法  官  李  瓊  蔭
                                          法  官  楊  豐  卿
                                          法  官  張      蘭
右正本係照原本作成。
如不服本判決，應於收受送達後二十日內向本院提出上訴書狀，其未表明上訴理由者
，應於提出上訴後二十日內向本院補提理由書狀（均須按他造當事人之人數附繕本）
上訴時應提出委任律師或具有律師資格之人之委任狀；委任有律師資格者，另應附具
律師及格證書及釋明委任人與受任人有民事訴訟法第四百六十六條之一第一項但書或
第二項（詳附註）所定關係之釋明文書影本。
中      華      民      國    八十九    年      十      月      二      日
                                          書記官  應  瑞  霞
附註：
民事訴訟法第四百六十六條之一（第一項、第二項）：
對於第二審判決上訴，上訴人應委任律師為訴訟代理人。但上訴人或其法定代理人具
有律師資格者，不在此限。
上訴人之配偶、三親等內之血親、二親等內之姻親，或上訴人為法人、中央或地方機
關時，其所屬專任人員具有律師資格並經法院認為適當者，亦得為第三審訴訟代理人
。


司法院資訊處製作；財團法人民間司法改革基金會備份。
